【裁判字號】    91,易,3017
【裁判日期】    920110
【裁判案由】    竊盜
【裁判全文】
臺灣臺中地方法院刑事判決                        九十一年度易字第三一七號
    公  訴  人  臺灣臺中地方法院檢察署檢察官
    被      告  乙○○  男  三.
右列被告因竊盜案件，經檢察官提起公訴（九十一年度偵字第一四四六九號），本院
判決如左：
    主  文
乙○○共同竊盜，處有期徒刑參月，如易科罰金，以參佰元折算壹日。
    事  實
一、乙○○與丙○○（俟其到案後另行審結）共同意圖為自己不法之所有，於民國九
    十一年五月七日上午八時許，在臺中市○○路○段十二號前，見丁○○所有置放
    該處之車牌號碼ＴＡＨ－四九二號輕型機車一部鑰匙未取下，經丙○○提議竊取
    後，即由乙○○在場把風，丙○○則下手竊取該部機車，得手後丙○○即將該部
    機車交付與乙○○騎乘使用。嗣於九十一年六月十三日下午六時許，乙○○騎乘
    上開機車途經甲○縣中壢市○○街一七二號前，為警當場查獲。
二、案經甲○縣警察局楊梅分局報請臺灣甲○地方法院檢察署檢察官呈請臺灣高等法
    院檢察署轉由臺灣臺中地方法院檢察署檢察官偵查起訴。
    理  由
一、訊據被告乙○○固坦承有騎用上開機車為警查獲之事實，惟矢口否認有何共同竊
    取機車之行為，並辯稱：伊與共同被告丙○○為鄰居，因伊表示無機車可供代步
    ，共同被告丙○○即交付上開機車供伊使用，不知該部機車是否為贓車，更未於
    共同被告丙○○下手行竊時亦在場云云。然查，共同被告丙○○於偵查中已明確
    供稱：當日係因被告乙○○表示無機車使用，其即告知被告乙○○臺中車站前有
    一部機車插有鑰匙且很久沒人騎用，可將該機車牽回家騎用，其二人隨即一同前
    往牽走該部機車，當時被告乙○○確實在場，其得手後先搭載被告乙○○一起吃
    飯，該部機車之後即均交由被告乙○○使用，其未曾再使用過等語，經公訴人令
    其二人當庭對質後，共同被告丙○○仍陳稱確係二人共同前往竊車等語，參諸被
    告乙○○亦自承與共同被告丙○○係鄰居，上開機車又係共同被告丙○○得知其
    無機車可供騎用，始前往竊取，足見其二人顯有相當交誼，以共同被告丙○○尚
    且自承所為竊取行為之情形觀之，其當無另涉詞誣陷被告乙○○之理；況且，依
    被告乙○○所自承並不知道共同被告丙○○有機車，且自九十一年五月初起即收
    受而使用該部機車迄為警查獲時，斯時亦未與共同被告丙○○約定還車時間等情
    ，共同被告丙○○又焉有甘冒自己犯竊盜罪之風險而無端借用竊得機車與被告乙
    ○○，且被告乙○○亦逕予收受，甚至在未約定還車時間之情形下，即由臺中市
    載往甲○縣中壢市騎用之理，此不惟可見被告乙○○應明知該機車係竊得之物，
    且由共同被告丙○○均未供己騎用即交付與被告乙○○之情狀，益見其供稱該機
    車係與被告乙○○共同竊得一節，應屬實在，被告乙○○上開所辯，實無足採；
    此外，上開機車確於前揭時地失竊等情節，亦據被害人丁○○於警詢時指述明確
    ，並有車輛竊盜、車牌失竊資料個別查詢報表－查詢車輛認可資料表及贓物領據
    單各一份在卷可資佐證，是本案事證已臻明確，被告乙○○上開犯行，洵堪認定
    。
二、核被告所為，係犯刑法第三百二十條第一項之竊盜罪。被告乙○○與共同被告丙
    ○○間，就上開犯行彼此間有犯意聯絡、行為分擔，應論以共同正犯。爰審酌被
    告犯後猶未能坦承犯行，但其並無前科，有台灣高等法院被告全國前案紀錄表、
    台灣台中地方法院檢察署刑案資料查註紀錄表各一份可查，素行尚可，犯罪情節
    、手段尚非嚴重，及其犯罪動機、目的、所生危害等一切情狀，量處如主文所示
    之刑，並諭知易科罰金之折算標準。
據上論斷，應依刑事訴訟法第二百九十九條第一項前段，刑法第二十八條、第三百二
十條第一項、第四十一條第一項前段，罰金罰鍰提高標準條例第一條前段、第二條，
判決如主文。
中      華      民      國    九十二    年      一      月      十      日
                                臺灣臺中地方法院刑事第一庭
                                        法  官  林  麗  真
右正本證明與原本無異。
如不服本判決，應於送達後十日內向本院提出上訴狀(須附繕本)，上訴於台灣高等
法院台中分院。
                                        書記官
中      華      民      國    九十二    年      一      月      十      日
附錄論罪科刑法條
刑法第三百二十條第一項
意圖為自己或第三人不法之所有，而竊取他人之動產者，為竊盜罪，處五年以下有期
徒刑、拘役或五百元以下罰金。


司法院資訊處製作；財團法人民間司法改革基金會備份。
